【裁判字號】    97,中交簡上,101
【裁判日期】    970320
【裁判案由】    公共危險
【裁判全文】
臺灣臺中地方法院刑事判決         97年度中交簡上字第101號
上  訴  人
即  被  告  甲○○
上列上訴人因公共危險案件，不服本院臺中簡易庭96年度中交簡
字第3077號中華民國96年12月24日第一審簡易判決（聲請簡易處
刑案號：96年度速偵字第5335號），提起上訴，本院管轄第二審
之合議庭判決如下：
    主    文
原判決撤銷。
甲○○服用酒類，不能安全駕駛動力交通工具而駕駛，累犯，處
有期徒刑伍月，如易科罰金，以新臺幣壹仟元折算壹日。
    犯罪事實及理由
一、本案犯罪事實、證據及理由，均引用臺灣臺中地方法院檢察
    署檢察官聲請簡易判決處刑書及本院第一審簡易判決書之記
    載（如附件）。
二、按行為後法律有變更者，適用行為時之法律。但行為後之法
    律有利於行為人者，適用最有利於行為人之法律，刑法第2
    條第1項定有明文。查本件被告甲○○行為後，刑法第185條
    之3已於97年1月2日以華總一義字第09600177841號令修正公
    布，修正前刑法第185條之3規定：「服用毒品、麻醉藥品、
    酒類或其他相類之物，不能安全駕駛動力交通工具而駕駛者
    ，處一年以下有期徒刑、拘役或三萬元以下罰金。」，修正
    後則係規定：「服用毒品、麻醉藥品、酒類或其他相類之物
    ，不能安全駕駛動力交通工具而駕駛者，處一年以下有期徒
    刑、拘役或科或併科十五萬元以下罰金。」，是修正後之刑
    法第185條之3，其犯罪構成要件未修正，惟就罰金刑部分，
    由原先之「或」增訂為「或科或併科」，金額由「（銀元）
    三萬元（即新台幣九萬元）」增訂為「（新台幣）十五萬元
    」，其餘有期徒刑之法定本刑上限及拘役等，則未變動，經
    比較上開修正前後之規定，修正後之規定並無較有利於被告
    之情形，故本件應適用修正前刑法第185條之3之規定論處。
    是核被告所為，係犯修正前刑法第185條之3服用酒類不能安
    全駕駛動力交通工具而駕駛罪。又被告前因違反懲治盜匪條
    例、麻醉藥品管理條例、竊盜等案件，經法院判處並定應執
    行刑為有期徒刑九年三月確定，於94年5月16日執行完畢，
    有臺灣高等法院被告前案紀錄表附卷可稽，其於有期徒刑執
    行完畢後五年以內，故意再犯本件有期徒刑以上之罪，為累
    犯，應依刑法第47條第1項規定加重其刑。
三、原簡易判決以被告甲○○犯罪事證明確，予以論罪科刑，固
    非無見；惟被告犯罪後之法律已有修正，業如前述，原判決
    未及審酌，依法即有未合。至於被告上訴意旨係稱：其一時
    犯錯，後悔不已，家境清寒，復有年幼子女尚在求學，盼本
    院改以輕判等語；惟按，關於刑之量定，係實體法上賦予法
    院得為自由裁量之事項，苟已斟酌刑法第57條各款所列情狀
    ，而未逾越法定刑度，或濫用其權限，即不得任意指摘為違
    法（最高法院72年度台上字第6696號、75年度台上字第7033
    號等判例要旨及95年度台上字第7315號、95年度台上字第73
    64號等判決要旨供參）；又在同一犯罪事實與情節，如別無
    其他加重或減輕之原因，下級審法院量定之刑，亦無過重或
    失輕之不當情形，則上級審法院對下級審法院之職權行使，
    原則上應予尊重（最高法院85年度台上字第2446號判決意旨
    供參）。查本件被告所犯之修正前刑法第185條之3之罪，其
    法定本刑為「一年以下有期徒刑、拘役或三萬元以下罰金」
    ，而原審依被告所犯本案之具體情節及其前有酒醉駕車經判
    刑確定執行完畢之前科等個別情況，依其職權行使，於依累
    犯規定加重其刑後，在法定刑度內量處被告有期徒刑五月並
    諭知易科罰金之折算標準，要無任何罪刑顯不相當之量刑裁
    量權濫用之處，實難謂原審有何違法失當可言，本件原審審
    酌被告各種情狀，所諭知判處之刑度，尚稱妥適，上訴人即
    被告以原審量刑過重為由而提起上訴，請求本院予以撤銷改
    判，為無理由。惟原簡易判決既有上開未及比較新舊法之可
    議之處，即屬無可維持，仍應由本院管轄第二審之合議庭予
    以撤銷改判。
四、爰審酌被告前曾於92年間因犯服用酒類不能安全駕駛動力交
    通工具而駕駛罪，經法院判處罰金二萬元，已於93年4月9日
    執行完畢，有臺灣臺中地方法院檢察署刑案資料查註紀錄表
    、臺灣高等法院被告前案紀錄表各一件在卷可稽，其不顧法
    律禁止酒後駕車之禁令，無視酒後駕車對公眾安全秩序所造
    成之危險，猶犯本案，又其為警查獲時，呼氣中酒精濃度測
    試值達每公升0.72毫克，顯危及自身暨其他道路使用人之人
    身安全，而其坦承犯行之犯後態度尚稱良好，暨其素行、智
    識程度及生活狀況等一切情狀，量處如主文第二項所示之刑
    ，並諭知易科罰金之折算標準，以示懲儆。
五、據上論斷，應依刑事訴訟法第455條之1第3項、第373條、第
    369條第1項前段、第364條、第299條第1項前段，刑法第2條
    第1項前段、（修正前）第185條之3、第47條第1項、第41條
    第1項前段，刑法施行法第1條之1第1項、第2項但書，判決
    如主文。
中    華    民    國    97    年    3     月    20    日
                  刑事第十二庭  審判長法  官  莊深淵
                                      法  官  羅智文
                                      法  官  廖慧如
上正本證明與原本無異。
本件不得上訴。
                                      書記官  王美珍
中    華    民    國    97    年    3     月    20    日
附錄本案論罪科刑法條全文
修正前刑法第185條之3
服用毒品、麻醉藥品、酒類或其他相類之物，不能安全駕駛動力
交通工具而駕駛者，處一年以下有期徒刑、拘役或三萬元以下罰
金。


司法院資訊處製作；財團法人民間司法改革基金會備份。
